    ## Mun válddán {mu} girjji.
    #$ Ja dies mun fuobmájin ge ođđa ealáhusa, deike {min} guovlluide gos lea nu stuora bargguhisvuohta.
	#$ Moai luhtiime dutnje, Liná, ja ná {munno} beahtát!
    #$ Mun vuolggán ja don galggat leat {mu} fárus.
    #$ Dii golmmas oažžubehtet dasto orrut {du} lávus.
    ## Mun ferten čorget {mu} lanja.
    ## Mun ferten geavahit {mu} báikkálaš dieđuid, ja smiehttat makkár báikkis guhtege láve oažžut reivviid.
    ## Mun vižžen nugo dábálaččat {mu} boastta boastaboksas.
    ## Mun ledjen bajemusas, ja fertejin visot {mu} fámuid atnit duostat čalmmiid rahpat ja geahčestit mii dat lea mii hupmá.
    ## Muhto mun lean vel dánge jagi oaidnán miesi {mu} mearkkas.
    ## Gal suige don maid leat soames boasttuvuođaid dahkan {du} eallimis?
    ## It don oaččo, ovdalgo don veajášit goasttidit gollešaldi {du} dálus mu dálu rádjái, vástidii gonagas.
    ## Don leat buot muohttaga {du} eatnama nalde bálkon mu eatnamii.




    
    
    Linda!!!!!!!!!!!!!
    
    #$ Mii hálidit ieža bearráigeahččat {min} iežamet luondduriggodagaid.
    ## Čujuhan {mu} riektegáldogažaldaga válddahallamii 2.2. oasis, mas dát gažaldat lagat meannuduvvo, ja vuolábealde IX oasis norgga riektegeavadis.
    ## Čujuhan dása {mu} oaiviliid lasáhusas.
    ## {Mu} beales ferten várašit dákkár láhkaáddejupmái, muhto in leat gávnnahan dárbbašit loahpalaččat mearridit dán vuoru.
    ## Illá láven máhttit jorgalit {mu} čállosiid gaskkas, dan dihtii go vuostáiváldi lea nu mearrideaddji dasa mo mun hálan dahje čálán mu guldaleaddjiide ja lohkkiide.
    ## Mun lean lohkan mieldečuovvu njuolggadusaid mat gusket alkoholajuhkamušaid fállama, ja geatnegahtán {mu} geahččat ahte njuolggadusat čuvvojuvvojit.
    ## Lean geahččalan lahkonit muhtun vuođđočuolmmaid maid deaividan {mu} doavttergrádabarggus, “Jussa retorihkkan”.
    ## Barggadettiin oaivvildan {mu} gávnnahan muhtun struktuvrralaš headjuvuođaid dálá riekteteoriijas, ja sávan mu dulkon- ja válddahallanevttohusat šattaše ávkin sidjiide geat barget riekteteoriijain.
    ## Mun in leat šállošan inge átnon ándagassii {mu} geavahusa ja meannudeami ovddas, muhto dadjan ahte áiggun váldit oahpu moaitámušain.
    ## Bealistan vikkan doallat geatnegasvuođa mii mis sápmelaččain lea, {mu} dutkamušas.XXX AMBUIGUITY
    ## Mun attán alccesan ráfi go čuovun Sámedikki ja čoakkán {mu} vuorkái buot dáid dieđuid, lohká Áŋŋaras Ánte.
    ## Sávan jođánis vástádusa {mu} jearaldagaide.
    ## Bálkestin 20 jagi {mu} eallimis áibbas duššái.
    ## In mun beassan das eret, ja danin geahččalin máŋgii {mu} goddit.
    ## Viidni ii šat duhtadan mu, ja danin duhtadin {mu} garrasit mirkkuin: ruksesspriittain.
    ## Háliidan dattege {mu} vugiin váldit sáni.
    ## Mun dovden {mu} siste ahte in orron vuos háliideame singuin, ja erenoamážit in dieinna nuppiin vilgessáhpán bártniin vel earránaddat.
    ## Juo, dan mii gal háliidit, go mii eat dieđe dán ilmmis ge guđe guovllus ruoktu lea, doapmalin mun mearrideastit - ja giiten {mu} siste buot alla fámuid go vilgessáhpána guovttos ges leigga dien árvalan.
    ## Illudan maiddá oažžut dán bálkkašumi dan mađe árrat {mu} virgeeallimis, go dat dieđusge movttidahttá ain joatkit daid bargguid maiguin lean dássážii hommán.
    ## Šlivgejin dušše ránu {mu} ala, ii lean ge dárbu eanet go lei juo geassebáhkka.
    ## Go {mu} mielas orron hui guhká vuordán, orron dego oadjugoahtime, ja guovlalin siivvožit bajás guvlui.
    ## Lean dánge jagi oaidnán {mu} mearkkas miesi.
    ## VEAHKET! jurdilin mun {mu} siste garrasit, muhto in duostan gal maide jienádit.
    ## Iige veahkehan ahte mun lohken {mu} sáhttit fárret sin suohkanii, juobe geassebotta ge.
    ## Dáid ságaid vuođul lea máhkaš Siemens Norge sádden várrehusčállosa internehttii, mas sii muitalit movt don sáhtát {du} várjalit dáin skealmmain.
    ## Livččii somá jus čálestat munnje reivve mas muitalat {du} birra.
    ## Siđa eatnis juoidá masa beasat tevdnet, ja de galggat tevdnet {du} go leat buohcame, dahje doaktára go addá dutnje dálkasiid.
    ## Oza {du} hearvámus čiŋaid, ja cokka daid badjelii.
    ## Ráhkkanit galggat {du} válmmasin vuolgit.
    ## Sáhtát maid sáddestit gova {du} eallis, mii sáddet gova fas ruovttoluotta.
    ## Livččet go don vuovdán {du} sálonbissu jus muhtin fállá dutnje 200 000 ruvnno das.
    ## O rieban, ale ciela earáid jápmima go {du} jápmima, dehe mu jápmima.
    ## O riebanriboš, {du} jápmima dál cielat, ja rieban ruohtastii geidnosis.
    ## Dáinna oaivvildá ahte jagi 2000 sáhtát merket {du} govain jus searvvat Boastta govvengilvui.
    ## Jus leat viššal govvet, sáhtát riggut {du} govaiguin.
    ## Ájit {du} geahnohis mánáid dan duohtavuođa ja ávdugasdahkki Jesus Kristusii oskkus gitta loahpa áigái.



